【裁判字號】    97,訴,1718
【裁判日期】    970523
【裁判案由】    毒品危害防制條例
【裁判全文】
臺灣臺中地方法院刑事判決              97年度訴字第1718號
聲  請  人  臺灣臺中地方法院檢察署檢察官
被      告  乙○○
                    （另案在臺灣臺中女子監獄執行中）
上列被告因違反毒品危害防制條例案件，經檢察官提起公訴（97
年度毒偵字第1757號、第1860號），被告於本院行準備程序時就
被訴事實為有罪之陳述，經受命法官聽取當事人意見後，由本院
合議庭裁定以簡式審判程序審理，判決如下：
    主    文
乙○○施用第一級毒品，累犯，處有期徒刑玖月；又施用第二級
毒品，累犯，處有期徒刑伍月；又施用第一級毒品，累犯，處有
期徒刑玖月，又施用第二級毒品，累犯，處有期徒刑伍月。應執
行有期徒刑壹年陸月。
    犯罪事實及理由
一、本院認定之犯罪事實及證據、應適用之法條，除檢察官起訴
    書犯罪事實欄一、倒數第1列「因而查獲」之後另加註「，
    該次經採其尿液送驗呈毒品安非他命、甲基安非他命、可待
    因、嗎啡均陽性反應」外，其餘均引用檢察官起訴書之記載
    （如附件）。
二、依刑事訴訟法第273條之1第1項、第299條第1項前段、第310
    條之2、第454條，毒品危害防制條例第10條第1項、第2項，
    刑法第11條前段、第47條第1項、第51條第5款，判決如主文
    所示。
四、如不服本判決，得於判決書送達之日起10日內，以書狀敘述
    理由，向本院提出上訴。
中    華    民    國    97    年    5     月    23    日
                  刑事第十庭    法  官  賴妙雲
上正本證明與原本無異。
如不服本判決，應於收受送達後10日內向本院提出上訴書狀（應
敘述具體理由並附繕本）。
上訴書狀如未敘述理由，應於上訴期間屆滿後20日內補提理由書
於本院。
                                書記官  童秉三
中    華    民    國    97    年    5     月    23    日
附錄論罪科刑法條
毒品危害防制條例第十條第一項、第二項
第 10 條    施用第一級毒品者，處六月以上五年以下有期徒刑
            。
            施用第二級毒品者，處三年以下有期徒刑。
附件：
臺灣臺中地方法院檢察署檢察官起訴書蘭股
                                    97年度毒偵字第1757號
                                    97年度毒偵字第1860號
    被      告  乙○○  女  25歲（民國○○年○月○日生）
                        籍設南投縣埔里鎮○○里○○鄰○○
                        路○段400號
                        （另案在臺灣臺中女子監獄執行中）
                        國民身分證統一編號：Ｚ000000000號
上列被告因違反毒品危害防制條例案件，業經偵查終結，認應提
起公訴，茲將犯罪事實及證據並所犯法條分敘如下：
            犯罪事實
一、乙○○前因施用毒品案件，先後2 次經依法院裁定送觀察、
    勒戒後，均認無繼續施用毒品之傾向，分別於民國90年11月
    23日、91年3月8日釋放出所，並由臺灣南投地方法院檢察署
    檢察官於90年11月26日以90年度毒偵字第1616號、91年3 月
    25 日以91年度毒偵字第171號、第221號、第250號為不起訴
    處分確定；復因施用第一級毒品案件，經臺灣南投地方法院
    以94年度訴字第313號判決判處有期徒刑8月確定，甫於95年
    8 月25日執行完畢。詎猶不知悔改，基於施用第一級毒品之
    犯意，於96年11月22日上午11時許，在南投縣埔里鎮○○路
    之朋友家中，以將海洛因加水，再以注射針筒注射之方式，
    施用第一級毒品海洛因1 次。另基於施用第二級毒品之犯意
    ，於96年11月19或20日14時許，在上址，以將甲基安非他命
    放入吸食器內，再點燃吸食其煙霧之方式，施用第二級毒品
    甲基安非他命1 次。嗣於96年11月22日22時許，因乙○○被
    警方列為矯治機構毒品列管人口，經通知前往南投縣警察局
    埔里分局鯉潭派出所採尿送驗結果，其尿液呈毒品安非他命
    、甲基安非他命及嗎啡陽性反應。又乙○○基於施用第一級
    毒品之犯意，於97年2月4日上午10時許，在臺中市○○○路
    之朋友住處，以將海洛因加水，再以注射針筒注射之方式，
    施用第一級毒品海洛因1次。另基於施用第二級毒品之犯意
    ，於97年2月4日上午10時30分許，在上址，以將甲基安非他
    命放入吸食器內，再點燃吸食其煙霧之方式，施用第二級毒
    品甲基安非他命1次。嗣因乙○○另涉犯搶奪案件，為警於
    97 年2月5日0時55分許，在臺中市○○區○○路2段588號查
    獲，乙○○為逃避刑責，竟假冒其妹張乃櫻名義接受應訊及
    採尿（偽造文書部分，已由本署另行起訴），嗣在臺灣臺中
    看守所內，主動向看守所人員陳述其冒用張乃瓔之名義應訊
    而偽造張乃瓔署名之情事，因而查獲。
二、案經臺中市警察局移送及南投縣警察局埔里分局報請台灣南
    投地方法院檢察署呈請臺灣高等法院臺中分院檢察署核轉本
    署偵辦。
            證據並所犯法條
一、上揭犯罪事實，業經被告乙○○於本署偵查中自白不諱，並
    有詮昕科技股份有限公司濫用藥物尿液檢驗報告及中山醫學
    大學附設醫院檢驗科藥物檢測中心檢驗結果各乙紙在卷可稽
    ，足認被告之自白與事實相符，事證明確，被告犯行堪以認
    定。次按92年7月9日新修正之毒品危害防制條例就施用毒品
    者，祇於「初犯」及「5年後再犯」2種情形，有其追訴條件
    之限制，即須於初犯經觀察、勒戒或強制戒治釋放後，5 年
    內均無施用毒品之行為，始能認其前所實施之觀察、勒戒或
    強制戒治已足遮斷毒癮，而得於5 年後再犯時，再予適用初
    犯之規定，重行觀察、勒戒等程序。倘5 年內已經再犯，被
    依法追訴處罰，縱其第3次（或第3次以上）施用毒品之時間
    在初犯釋放5年以後，即與「5年後再犯」之情形有別，且因
    已於「5 年內再犯」，顯見其再犯率甚高，原實施觀察、勒
    戒或強制戒治，已無法收其實效，而無5 年戒斷期之存在，
    自無再經觀察、勒戒及強制戒治之必要，應由檢察官逕行起
    訴，始符新法修正之本旨，最高法院95年度第7 次刑事庭會
    議決議可資參照。查被告本次施用海洛因及甲基安非他命之
    犯行，距前次觀察、勒戒執行完畢雖已逾5 年，惟被告於該
    觀察、勒戒執行完畢釋放後5 年內，曾因施用毒品案件，經
    法院宣示判決確定並執行完畢，已如前述，並有刑事判決及
    本署刑案資料查註紀錄表附卷可稽。顯見其並非於觀察、勒
    戒或強制戒治執行完畢後5 年內均無任何施用毒品之犯行，
    揆諸前開說明，被告所為本件施用海洛因及甲基安非他命之
    犯行，即無「初犯」規定之適用，自毋須再重新施予觀察勒
    戒之處遇程序，而應直接訴追處罰。
二、核被告乙○○所為，係犯毒品危害防制條例第10條第1 項、
    第2 項之施用第一、二級毒品罪嫌。被告所犯施用第一級毒
    品及第二級毒品4 罪，罪名有異，行為互殊，應予分論併罰
    。又被告曾因施用第一、二級毒品案件，經臺灣南投地方法
    院以94年度訴字第313號判決有期徒刑8 月確定，甫於95年8
    月25日執行完畢，有本署刑案資料查註紀錄表附卷可稽。其
    於有期徒刑執行完畢後，5 年以內故意再犯有期徒刑以上之
    本罪，為累犯，請依刑法第47條第1項規定，加重其刑。
三、依刑事訴訟法第251條第1 項提起公訴。
    此  致
臺灣臺中地方法院
中    華    民    國    97    年    4     月    16    日
                      檢察官  甲  ○  ○
本件正本證明與原本無異
中    華    民    國    97    年    4     月    18    日
                      書記官  黃  芹  恩


司法院資訊處製作；財團法人民間司法改革基金會備份。
